【裁判字號】    96,易,3784
【裁判日期】    970630
【裁判案由】    竊盜
【裁判全文】
臺灣高雄地方法院刑事判決              97年度易字第319 號
                                      96年度易字第3784號
公  訴  人  臺灣高雄地方法院檢察署檢察官
被      告  乙○○
上列被告因竊盜案件，經檢察官提起公訴（96年度偵字第32020
號、96年度偵字第28528 號），本院依簡式審判程序，判決如下
：
    主  文
乙○○犯攜帶兇器竊盜罪，處有期徒刑柒月；又犯攜帶兇器竊盜
未遂罪，處有期徒刑肆月，扣案之鯉魚鉗壹支、扳手貳支、截斷
鉗壹支，均沒收之。應執行有期徒刑拾月，扣案之鯉魚鉗壹支、
扳手貳支、截斷鉗壹支，均沒收之。
    事  實
一、乙○○意圖為自己不法之所有，於下列時、地為竊取行為，
    並分別為警查獲：，
(一)、於民國96年9 月7 日晚上10時50分許，駕駛其母親甲○○所
    有之車牌號碼VX-4695 號自小客車，行經高雄市三民區○○○路331 –1 號「翰林院大樓」前，見丙○○所有之車牌號
    碼ZG–9505號自小貨車停放上址路旁無人看管，認有機可趁
    ，遂將其所駕自小客車放於丙○○所有之自小貨車後面，自
    上開自小客車內取出客觀上可供作兇器使用之剪刀1 把，並
    持以剪斷上開丙○○所有自小貨車之電瓶線路後，竊取該電
    瓶1 組（價值約新臺幣1000元），得手後將該電瓶置放於所
    駕駛之上開自小客車右前座腳踏處，準備駕車離去時，因其
    行為已引起「翰林院大樓」管理員張咸榮之注意而緊張，乃
    棄車徒步逃逸，並將上開作案用之剪刀丟棄於中華路與十全
    路口。嗣因丙○○報警處理，經警在「翰林院大樓」前扣得
    甲○○所有之上開自小客車1 輛、乙○○所有之汽車鑰匙1
    串及NOKIA 行動電話1 支（型號NSM3DX、序號000000000000
    000 ，起訴書誤載為「0000000000000000」，應予更正）、
    電瓶1 組（上開物品業經甲○○、乙○○、丙○○領回），
    始循線查獲上情。
(二)、於96年11月7 日凌晨0 時50分許，由不知情之友人曾治順（
    另為不起訴處分）駕駛其母親所有之上開自小客車搭載，行
    經高雄縣鳳山市○○路與臨海路口時，見陳益強所有、車牌
    號碼673 –HL號營業大貨車停放該處，無人注意之際，持其
    所有客觀上可供作兇器使用之鯉魚鉗1 支、扳手2 支、截斷
    鉗1 支，著手剪斷上開陳益強所有營業大貨車上2 組電瓶之
    線路，欲將該車之2 組電瓶自車體拆下之際，適為巡邏員警
    當場發現而未得逞，並扣得其所有供犯竊盜用之鯉魚鉗1 支
    、扳手2 支、截斷鉗1 支。
二、案經丙○○、陳益強訴由高雄市政府警察局三民第一分局、
    高雄縣政府鳳山分局報請臺灣高雄地方法院檢察署檢察官偵
    查起訴。
    理  由
一、按本案被告乙○○所犯係死刑、無期徒刑、最輕本刑為3 年
    以上有期徒刑以外之罪，其於準備程序就前揭被訴事實為有
    罪之陳述，經受命法官告知簡式審判程序之旨，並聽取其與
    公訴人之意見後，本院認無不得或不宜改依簡式審判程序進
    行之情形，爰依刑事訴訟法第273 條之1 第1 項規定，裁定
    本件由受命法官獨任進行簡式審判程序，合先敘明。
二、上揭事實，業據被告坦承不諱，核與證人即告訴人丙○○、
    陳益強及證人張咸榮、甲○○、曾治順證述之情節大致相符
    ，並有贓物認領收據2 紙、監視錄影翻拍照片10幀、查獲照
    片17幀在卷足稽。是依上開卷附之各項文書、證物等補強證
    據，已足資擔保被告上開任意性自白之真實性，堪信為真實
    。此外，並有鯉魚鉗1 支、扳手2 支、截斷鉗1 支扣案可佐
    。本件事證明確，被告犯行，堪予認定。
三、按刑法第321 條第1 項第3 款之攜帶凶器竊盜罪，係以行為
    人攜帶兇器為其加重要件，此所謂兇器，其種類並無限制，
    凡客觀上足對人之生命、身體、安全構成威脅，具有危險性
    即已足，並不以攜帶之初有行兇之意圖為必要，最高法院79
    年臺上字第5253號判例可資參照。查本件被告著手事實欄一
    之(一)之竊盜犯行時，所持用剪刀1 把，其前端為尖銳之鐵製
    品，質地堅韌、銳利且易於運使，對於物品切割、破壞之能
    力極強，此為一般公眾所週知，是剪刀客觀上足以危害他人
    之生命、身體之安全，自屬於兇器；又被告著手事實欄一之
    (二)之竊盜犯行時，所持用之鯉魚鉗1 支、扳手2 支、截斷鉗
    1 支，既能剪斷、拆卸營業大貨車之電瓶，顯見該等器械質
    地堅硬，若持以行兇，客觀上均足以對人生命、身體、安全
    構成危險性，均屬兇器無訛。是核被告所為如事實欄一之(一)
    行為，係犯刑法第321 條第1 項第3 款攜帶兇器竊盜罪；所
    為如事實欄一之(二)行為，係犯刑法第321 條第2 項、第1 項
    第3 款攜帶兇器竊盜未遂罪，被告著手於犯罪行為之實行而
    未得逞，為未遂犯，爰依刑法第25條第2 項規定，按既遂犯
    之刑減輕之。所犯上開2 次竊盜犯行，犯意各別，行為互殊
    ，應分論併罰。爰審酌被告正值青壯之年，不思以正當方式
    獲取財物，為逞私慾，竟攜帶兇器竊取他人財物，惡性非輕
    ，惟念其犯後坦承犯行，犯罪後態度尚佳，又其所為如事實
    欄一之(二)犯行雖著手於竊盜，惟尚未既遂，且雖分持剪刀、
    鯉魚鉗、扳手、截斷鉗行竊，然並未對於他人之安全造成實
    際傷害，以及所竊取財物之價值、犯罪目的、手段等一切情
    狀，分別量處如主文之刑，並定其應執行刑，以示懲儆。扣
    案之鯉魚鉗1 支、扳手2 支、截斷鉗1 支，均為被告所有供
    犯竊盜所用之物，業據被告自承在卷，爰依刑法第38條第1
    項第2 款規定，予以宣告沒收。而被告持以犯如事實欄一之
    (一)竊盜所用之剪刀1 把，復據被告供承非其所有，並於逃逸
    途中丟棄等情，且亦未經扣案，爰不為沒收之諭知。另車牌
    號碼VX–4695號自小客車1 輛、汽車鑰匙1 串、NOKIA 行動
    電話1 支（型號NSM3DX、序號000000000000000） ，係被告
    犯本件竊盜犯行時，遺留現場之物，惟上開自小客車係被告
    之母甲○○所有，業據證人甲○○證述在卷，並有上開自小
    客車車籍查詢資料附卷足稽，足認非被告所有之物；至於汽
    車鑰匙1 串、行動電話1 支，被告固自承為其所有，然上開
    汽車鑰匙、行動電話原即係被告平日所使用之聯絡工具，尚
    難認與本件竊盜犯行有何直接關係，且上開物品，業由證人
    甲○○、被告分別領回，有責付認領保管單2 紙在卷可稽，
    爰不予宣告沒收，併予敘明。
據上論斷，應依刑事訴訟法第273 條之1 第1 項、第284 條之1
、第299 條第1 項前段，刑法第321 條第1 項第3 款、第2 項、
第25條第2 項、第38條第1 項第2 款、第51條第5 款，判決如主
文。
本案經檢察官吳美齡到庭執行職務。
中    華    民    國    97    年    6     月    30    日
                  刑事第五庭    法  官  李殷君
以上正本證明與原本無異。
如不服本判決，應於判決送達後10日內，向本院提出上訴狀。
中    華    民    國    97    年    6     月          日
                                書記官  陳昱良
附錄本案論罪科刑法條全文：
中華民國刑法第321條
犯竊盜罪而有左列情形之一者，處六月以上、五年以下有期徒刑
：
一、於夜間侵入住宅或有人居住之建築物、船艦或隱匿其內而犯
    之者。
二、毀越門扇、牆垣或其他安全設備而犯之者。
三、攜帶兇器而犯之者。
四、結夥三人以上而犯之者。
五、乘火災、水災或其他災害之際而犯之者。
六、在車站或埠頭而犯之者。
前項之未遂犯罰之。


司法院資訊處製作；財團法人民間司法改革基金會備份。
